# 出售子公司后，之前形成的未实现内部交易损益如何处理

提问人：EllaLang 时间：2023-05-02 14:50:
陈版主您好，与子公司逆流交易 内部交易损益尚未全部实现时，将子公司出售 未实现的内部交易损益会在当期一次性实现吗？
比如子公司将自己存货（成本 60 万）以 100 万卖给母公司作为固定资产，使用年限 5 年。 2 年后母公司将子公司出售。此时，母公司单表层固定资产净值 60 万，合并层固定资产净值 36 万，尚有 24 万未实现内部交易损益，此时若将子公司出售，合并层是视同内部交易损益一次性实现了吗？还是继续正常每年确认？如果视同一次性实现，合并层固定资产会突然多出一块，感觉很奇怪。

回答人：chenyiwei
逆流交易中属于出售方的子公司股权被处置，但交易的标的资产仍在合并报表范围内，此时内部交易损益不会实现，应继续进行合并抵销处理。
参考：《中审众环研究 2020 》之“问题3-2-149（关于处置子公司涉及的内部交易未实现损益的处理）”。